臺灣臺中地方法院刑事判決
111年度簡上字第431號
上  訴  人
即  被  告  于正  




上列上訴人即被告因竊盜案件，不服本院簡易庭民國111年7月22
日111年度中簡字第1583號第一審簡易判決（聲請簡易判決處刑
案號：111年度偵字第23690號）提起上訴，本院管轄之第二審合
議庭判決如下：
    主    文
原判決撤銷。
于正犯竊盜罪，處拘役參拾日，如易科罰金，以新臺幣壹仟元折
算壹日。
    事    實
一、于正意圖為自己不法之所有，基於竊盜之犯意，於民國111年
    4月20日晚上9時21分許，在臺中市○區○○○路000號之手機配
    件店內，趁無人注意之際，徒手竊取該店店長王竣平所管領
    置於物品櫃上之犀利扣1個、觸控筆4支、手機皮套1個，得
    手後，未結帳即離去。嗣經王竣平發現遭竊，經調閱監視器
    及會員資料後，聯繫于正返回現場並報警處理，經警循線查
    悉上情，並扣得觸控筆4支（已發還）。
二、案經王竣平訴由臺中市政府警察局第二分局報告臺灣臺中地
    方檢察署檢察官偵查後，聲請簡易判決處刑。
    理    由
一、本判決以下所援引被告以外之人之供述證據，檢察官、被告
    于正於本院準備程序時均同意有證據能力（本院卷第39頁）
    ，復經本院於審理中逐項提示、調查後，均未於言詞辯論終
    結前聲明異議，本院審酌該等供述證據作成時外在情況及條
    件，核無違法取證或其他瑕疵，亦無證據力明顯過低之情形
    ，均有證據能力。又本判決以下所援引之非供述證據，均與
    本案犯罪事實具有關聯性，且無證據證明係公務員違背法定
    程序或經偽造、變造而取得，檢察官、被告復均未爭執其證
    據能力，再經本院於審理期日依法提示調查、辯論，本院審
    酌各該證據取得或作成時之一切情況及條件，並無違法、不
    當或不宜作為證據之情事，是該等非供述證據，依刑事訴訟
    法第158條之4規定反面解釋意旨，亦均具有證據能力。
二、前揭犯罪事實，業據被告于正於本院審理時坦承不諱，核與
    證人即告訴人王竣平於警詢中之證述情節大致相符，並有員
    警職務報告（偵卷第29頁）、臺中市政府警察局第二分局扣
    押筆錄、扣押物品目錄表、贓物認領保管單（偵卷第47至53
    頁）、台中市第二分局永興派出所110報案紀錄單各1份、監
    視器錄影畫面翻拍照片9張、現場照片1張、贓物照片2張（
    偵卷第63至75頁）存卷可查，足認被告前揭任意性自白與事
    實相符。本案事證明確，被告犯行洵堪認定，應予依法論科
    。
三、核被告所為，係犯刑法第320條第1項之竊盜罪。㈣
四、原審認被告罪證明確，據以論處罪刑，固非無見。查原判決
    以被告就所竊取之犀利扣1個、手機皮套1個，未返還或賠償
    告訴人，為量刑之審酌事項，然被告於原審判決後，具狀表
    示已全部賠償告訴人所受損失等語（原審卷第101頁），此
    情於本院審理時業經告訴人證實無誤，有本院電話紀錄表1
    份在卷可參（本院卷第41頁），此部分為原審未及審酌之事
    實。是本案量刑基礎顯有變動，原審就被告所犯量處拘役40
    日之刑罰，似嫌過重，難謂允當。又被告所竊得之犀利扣1
    個、手機皮套1個，固屬其犯罪所得，然被告既已全部賠償
    告訴人所受損失，此部分則不應諭知沒收或追徵（詳後述
    ），原判決就未扣案之犀利扣1個、手機皮套1個為沒收或追
    徵之諭知，亦有未洽。從而，被告上訴意旨指稱原審量刑過
    重部分，非無理由，且原判決既有前揭可議之處，即屬無可
    維持，自應由本院將原判決予以撤銷改判。
五、爰以行為人之責任為基礎，審酌被告有多次竊盜前科，素行
    不良，有臺灣高等法院被告前案紀錄表在卷可稽，竟仍不知
    悔改，不思以正當方式獲取所需，恣意竊取他人財物，欠缺
    尊重他人財產法益之觀念，所為誠屬不該。惟念其犯後坦承
    犯行，態度尚佳，且其所竊得之觸控筆4支業經告訴人領回
    ，復已與告訴人達成和解並賠償其全部損失，有和解書（偵
    卷第101頁）及前引之贓物認領保管單、本院電話紀錄表各1
    份附卷可佐，犯罪所生危害已有減輕。兼衡被告行竊之動機
    、目的、手段，自述學歷為大學畢業之智識程度、目前從事
    管弦樂器維修工作、經濟情形不好、之前發生車禍左右腿均
    裝人工義肢、患有精神疾病、與擔任代課老師的太太同住，
    有2名已成年女兒之生活狀況（本院卷第59頁）等一切情狀
    ，量處如主文所示之刑，並諭知易科罰金之折算標準。
六、按犯罪所得，屬於犯罪行為人者，沒收之；前二項之沒收，
    於全部或一部不能沒收或不宜執行沒收時，追徵其價額；犯
    罪所得已實際合法發還被害人者，不予宣告沒收或追徵；宣
    告前二條之沒收或追徵，有過苛之虞、欠缺刑法上之重要性
    、犯罪所得價值低微，或為維持受宣告人生活條件之必要者
    ，得不宣告或酌減之。刑法第38條之1第1項前段、第3項、
    第5項、第38條之2第2項分別定有明文。查被告竊得之犀利
    扣1個、觸控筆4支、手機皮套1個，雖均屬其犯罪所得，然
    觸控筆4支既經告訴人領回而實際合法發還被害人，爰不予
    宣告沒收。另因被告已與告訴人達成和解並賠償其全部損失
    ，告訴人之求償權已獲滿足，被告所竊得之犀利扣1個、手
    機皮套1個，若再宣告沒收，將有過苛之虞，爰依刑法第38
    條之2第2項之規定，不予宣告沒收。
據上論斷，應依刑事訴訟法第455條之1第1項、第3項、第369條
第1項、第364條、第299條第1項前段，刑法第320條第1項、第41
條第1項前段，刑法施行法第1條之1第1項，判決如主文。
本案經檢察官黃政揚聲請簡易判決處刑，檢察官宋恭良到庭執行
職務。
中　　華　　民　　國　  111 　年　  12　  月　  15  　日
                  刑事第十庭  審判長法  官  陳培維 
                                    法  官  陳怡珊 
                                    法  官  鄭永彬
以上正本證明與原本無異。
不得上訴。
                                    書記官  吳欣叡
中　　華　　民　　國　　111 　年　　12　　月　　15　　日
附錄本案論罪科刑法條：
中華民國刑法第320條第1項
意圖為自己或第三人不法之所有，而竊取他人之動產者，為竊盜
罪，處5年以下有期徒刑、拘役或50萬元以下罰金。